【裁判字號】    99,裁,2536
【裁判日期】    991028
【裁判案由】    營利事業所得稅
【裁判全文】
最  高  行  政  法  院  裁  定
                                      99年度裁字第2536號
上  訴  人  圓浩科技股份有限公司
代  表  人  甲○○
被 上訴 人  財政部臺北市國稅局
代  表  人  凌忠嫄
上列當事人間營利事業所得稅事件，上訴人對於中華民國99年6
月24日臺北高等行政法院99年度訴字第14號判決，提起上訴，本
院裁定如下：
    主  文
上訴駁回。
上訴審訴訟費用由上訴人負擔。
    理  由
一、按對於高等行政法院判決之上訴，非以其違背法令為理由，
    不得為之，行政訴訟法第242條定有明文。依同法第243條第
    1項規定，判決不適用法規或適用不當者，為違背法令；而
    判決有同條第2項所列各款情形之一者，為當然違背法令。
    是當事人對於高等行政法院判決上訴，如依行政訴訟法第24
    3條第1項規定，以高等行政法院判決有不適用法規或適用不
    當為理由時，其上訴狀或理由書應有具體之指摘，並揭示該
    法規之條項或其內容；若係成文法以外之法則，應揭示該法
    則之旨趣；倘為司法院解釋或本院之判例，則應揭示該判解
    之字號或其內容。如以行政訴訟法第243條第2項所列各款情
    形為理由時，其上訴狀或理由書，應揭示合於該條項各款之
    事實。上訴狀或理由書如未依此項方法表明，或其所表明者
    與上開法條規定不合時，即難認為已對高等行政法院判決之
    違背法令有具體之指摘，其上訴自難認為合法。
二、本件上訴人對於高等行政法院判決上訴，主張：財政部已於
    民國98年12月7日台財稅字第09804577370號令修正取得虛設
    行號發票之特殊處罰規定，以虛報進項稅額之營業人是否逃
    漏稅款為處罰要件，與開立憑證者之營業稅申報繳納情形無
    涉。又財政部99年5月27日台財稅字第09900218280號函復原
    審另案98年度訴更一字第164號事件，亦說明營業稅法自69
    年迄今，未再有虛設行號乙詞。被上訴人以上訴人取具虛設
    行號發票推論上訴人會計表冊不實或不完整，卻未舉證證明
    上訴人係無對價取得交易憑證，並以上訴人取具虛設行號發
    票認定上訴人會計表冊不備，自屬無據及違法。忠安科技股
    份有限公司（下稱忠安公司）自89年4月設立起，至93年7月
    間均如期申報營業稅，94年間才遭國稅局通報為虛設行號，
    並廢止其營業，而本件案發時間為93年初，國稅局自89年起
    連續4年賣給忠安公司統一發票用以供忠安公司申報營業稅
    之用，並且亦於歷年如實收取營業稅，苟本件交易期間忠安
    公司已有逃漏營所稅之行為，國稅局仍漠視不為處理，而任
    由忠安公司領取統一發票對外為交易行為，則本件過失之行
    為人應在被上訴人，而非上訴人。可證本件行為時忠安公司
    並非虛設行號，原審未予調查，即認定忠安公司為虛設行號
    ，顯有判決不備理由之違法。原判決認定上訴人取具非交易
    相對人之發票之事實，未經調查是否屬實，顯有判決理由不
    備之違法。原判決認本件追繳稅款，係依加值型及非加值型
    營業稅法（下稱營業稅法）第51條規定追繳稅款，而依營利
    事業所得稅查核準則（下稱查核準則）第90條第1款規定，
    該追繳之營業稅，不得列為費用或損失，顯有判決理由矛盾
    、理由不備及適用法令顯有錯誤之違背法令等語，為其理由
    。惟原判決認所得稅法第39條但書盈虧互抵之規定，非所有
    營利事業均得享受，僅限以公司組織之營利事業具備『會計
    帳冊簿據完備』、且虧損及申報扣除年度均使用藍色申報書
    或經會計師查核簽證，並如期申報者，方得適用。上訴人於
    92年間取得忠安公司之統一發票，忠安公司係虛設行號，實
    際上並無營業行為，自無可能存在銷售貨物與上訴人之事實
    ，則上訴人之會計帳據，即屬欠缺完備。是以上訴人縱有向
    第三人進貨之事實，其取得忠安公司之統一發票亦屬取得非
    實際交易對象開立之統一發票作為憑證，亦有憑證單據收受
    欠缺完備之情形，此與所得稅法第39條規定會計帳冊簿據完
    備要件不符，自不得主張享有扣除前5年內各期虧損之待遇
    。而上訴人取得非實際交易對象發票同一事實依營業稅法第
    51條規定追繳營業稅及罰鍰部分均已確定，被上訴人以上訴
    人不符合所得稅法第39條規定「會計帳冊簿據完備」之要件
    ，否准適用該條但書扣除前5年內各期虧損之待遇，重行核
    定「前5年核定虧損本年度扣除額」0元，並無違誤，業已於
    理由中詳予論斷。上訴意旨，雖以該判決違背法令為由，惟
    核其上訴理由書所載內容，無非復執業經原審論斷不採之陳
    詞，再予爭執，或就原審取捨證據、認定事實之職權行使，
    指摘其為不當，或係以其一己對法規之主觀見解，任意指摘
    原判決所為論斷有不適用法規或適用不當之情，並就原審已
    論斷者，泛言未論斷，或就原審所為論斷，泛言其論斷不合
    法，而非具體表明合於不適用法規、適用法規不當、或行政
    訴訟法第243條第2項所列各款之情形，難認對該判決之如何
    違背法令已有具體之指摘，應認其上訴為不合法。另本件原
    判決係認上訴人不符合所得稅法第39條規定會計帳冊簿據完
    備要件，不得主張享有扣除前5年內各期虧損之待遇，上訴
    人謂原判決誤認本件追繳稅款，係依營業稅法第51條規定追
    繳稅款，而依查核準則第90條第1款規定，該追繳之營業稅
    ，不得列為費用或損失，判決理由矛盾、理由不備及適用法
    令顯有錯誤，顯為誤解。而上訴人援引之財政部於98年12月
    7日台財稅字第09804577370號令及99年5月27日台財稅字第0
    9900218280號復函，與本件無涉，自無援引餘地，均附此敘
    明。
三、據上論結，本件上訴為不合法。依行政訴訟法第249條第1項
    前段、第104條、民事訴訟法第95條、第78條，裁定如主文
    。
中    華    民    國    99    年    10    月    28    日
                    最高行政法院第二庭
                        審判長法官  鍾  耀  光
                              法官  陳  金  圍
                              法官  黃  淑  玲
                              法官  鄭  小  康
                              法官  林  樹  埔

以  上  正  本  證  明  與  原  本  無  異
中    華    民    國    99    年    10    月    28    日
                              書記官  王  史  民

司法院資訊處製作；財團法人民間司法改革基金會備份。
